臺灣苗栗地方法院刑事判決              100年度訴字第531號
公  訴  人  臺灣苗栗地方法院檢察署檢察官
被      告  許國義
上列被告因毒品危害防制條例案件，經檢察官提起公訴（100 年
度毒偵字第926 號），本院裁定改依簡式審判程序審理，判決如
下：
    主  文
許國義施用第一級毒品，處有期徒刑伍月，如易科罰金，以新臺
幣壹仟元折算壹日。
    事  實
一、許國義前因施用毒品案件，經依本院裁定送觀察、勒戒後，
    認無繼續施用毒品之傾向，於民國99年3 月11日執行完畢釋
    放；詎其仍不思悔悟，明知海洛因業經公告列為毒品危害防
    制條例第2 條第2 項第1 款之第一級毒品，不得非法持有、
    施用，仍基於施用第一級毒品海洛因之犯意，於100 年5 月
    26日下午5 、6 時許，在苗栗縣竹南鎮龍鳳海邊的自家農舍
    內，以將第一級毒品海洛因置入針筒（已丟棄，未扣案）注
    射靜脈方式，施用第一級毒品海洛因1 次；嗣經警於100 年
    5 月27日上午6 時30分許，持本院所核發之100 年聲搜字41
    4 號搜索票前往苗栗縣竹南鎮○○里○○鄰○○路288 巷171
    號其住處執行搜索時，在有偵查犯罪權限之機關或人員尚未
    發覺其上揭犯行前，主動向承辦警員坦承犯行，經其同意採
    尿送驗，結果呈毒品可待因、嗎啡陽性反應，而查獲上情。
二、案經苗栗縣警察局竹南分局報請臺灣苗栗地方法院檢察署檢
    察官偵查起訴。
    理  由
一、本件被告許國義犯係死刑、無期徒刑、最輕本刑為3 年以上
    有期徒刑以外之罪，其於本院準備程序中就前揭被訴事實為
    有罪之陳述，經受命法官告知簡式審判程序之旨，並聽取其
    與公訴人之意見後，本院認無不得或不宜改依簡式審判程序
    進行之處，爰依刑事訴訟法第273 條之1 第1 項、第284 條
    之1 ，本院合議庭裁定由受命法官獨任依簡式審判程序審理
    ；又簡式審判程序之證據調查，依刑事訴訟法第273 條之2
    規定，不受同法第159 條第1 項審判外陳述排除之限制，再
    被告對於卷內之各項證據，亦不爭執證據能力，故卷內所列
    之各項證據，自得作為證據，合先敘明。
二、上揭事實，業據被告於警訊及本院審理時坦承不諱，而被告
    為警所採集之尿液檢體，經送請中山醫學大學附設醫院檢驗
    ，結果呈鴉片類陽性反應，有該醫院10 0年6 月9 日編號00
    00000 尿液檢驗報告1 份在卷可稽；是足認被告上開自白顯
    與事實相符，堪信為真實。本件事證明確，被告上開犯行，
    洵堪認定。
三、按犯毒品危害防制條例第10條施用第一級、第二級毒品之罪
    者，檢察官應聲請法院裁定，令被告入勒戒處所觀察、勒戒
    ，經觀察、勒戒後，檢察官依據勒戒處所之陳報，認受觀察
    、勒戒人無繼續施用毒品傾向者，應即釋放，並為不起訴之
    處分；認受觀察、勒戒人有繼續施用毒品之傾向者，檢察官
    應聲請法院裁定令入戒治處所強制戒治，其期間為6 個月以
    上，至無繼續強制戒治之必要為止，但最長不得逾1 年，強
    制戒治期滿，應即釋放，由檢察官為不起訴之處分。觀察、
    勒戒或強制戒治執行完畢釋放後，5 年內再犯第10條之罪者
    ，應依一般刑事訴訟程序予以起訴論罪科刑，此觀諸毒品危
    害防制條例第20條第1 項、第2 項、第23條第1 項、第2 項
    規定自明。被告曾有如犯罪事實欄所示之觀察、勒戒前科，
    有臺灣高等法院被告前案紀錄表1 紙在卷可佐，其於觀察、
    勒戒執行完畢釋放後5 年內，再犯本件施用毒品案件，依前
    述規定自應予以起訴論罪科刑。
四、按海洛因係毒品危害防制條例第2 條第2 項第1 款所定之第
    一級毒品，不得非法持有、施用。故核被告所為，係犯毒品
    危害防制條例第10條第1 項施用第一級毒品罪。其於施用海
    洛因前持有海洛因犯行，為其施用之高度行為所吸收，不另
    論罪。被告於施用毒品犯行後，在有偵查犯罪權限之機關或
    人員尚未發覺其上揭犯行前，主動向承辦警員坦承犯行，嗣
    並接受偵訊，有苗栗縣警察局竹南分局刑事案件報告書、警
    局筆錄及自首情形紀錄表各1 份在卷可佐，其對於未發覺之
    犯罪自首而受裁判，爰依刑法第62條之規定減輕其刑。爰審
    酌被告曾因施用毒品經送勒戒處所施以觀察勒戒後，仍未能
    戒斷其施用毒品之惡習，足見其陷溺已深，惟因施用毒品僅
    係戕害其自己身心並無加害他人，此次施用毒品次數僅1 次
    ，且其犯罪後坦承犯行、態度尚稱良好等一切情狀，量處如
    主文所示之刑；又審酌其年齡、職業、收入、社會地位等節
    ，並諭知易科罰金之折算標準，以資儆懲。
據上論斷，應依刑事訴訟法第273 條之1 第1 項、第299 條第1
項前段，毒品危害防制條例第10條第1 項，刑法第11條前段、第
41 條 第1 項前段、第62條，判決如主文。
本案經檢察官黃明正到庭執行職務。
中    華    民    國   100    年    9     月    22    日
                  刑事第一庭  法  官  許蓓雯
以上正本證明與原本無異。
如不服本判決應於收受判決後10日內向本院提出上訴書狀，並應
敘述具體理由。其未敘述上訴理由者，應於上訴期間屆滿後20日
內向本院補提理由書( 均須按他造當事人之人數附繕本) 「切勿
逕送上級法院」。告訴人或被害人如對本判決不服者，應具備理
由請求檢察官上訴，其上訴期間之計算係以檢察官收受判決正本
之日期為準。
                              書記官  徐一夫
中    華    民    國   100    年    9     月    22    日
本案論罪科刑法條：
毒品危害防制條例第10條
施用第一級毒品者，處六月以上五年以下有期徒刑。
施用第二級毒品者，處三年以下有期徒刑。